---
title: "Selection of calendar td regressors"
vignette: >
  %\VignetteIndexEntry{Selection of calendar td regressors}
  %\VignetteEngine{quarto::html}
  %\VignetteEncoding{UTF-8}
knitr:
  opts_chunk:
    collapse: true
    comment: '#>'
---

```{r}
#| echo: true
#| eval: true
#| warning: false
#| label: setup

library("rjd3production")
```

### Selection de régresseurs

Pour sélectionner un jeu de régresseur, on utilise la fonction `select_regs()` :

```{r}
#| echo: true
#| eval: true
#| label: "select-td"

library("rjd3toolkit")
td_table <- select_regs(ABS[, 1:3])
print(td_table)
```

### Import / Export

Une fois les régresseurs sélectionnés, il est possible d'exporter la table au format `.yaml` puis de les réimporter plus tard :

```{r}
#| echo: true
#| eval: true
#| label: "io-td"

path_td <- tempfile(pattern = "td-table", fileext = ".yaml")
export_td(td_table, path_td)
td_table2 <- import_td(path = path_td)
waldo::compare(td_table, td_table2)
```

### Assigation

Enfin, pour affecter les régresseurs de calendrier à un workspace, on peut utiliser la fonction `assign_td()`:

```{r}
#| echo: true
#| eval: false
#| label: "assign-td"

library("rjd3workspace")
my_ws <- jws_open("my_workspace")
assign_td(td_table, my_ws)
```

### Sélection avancée

Par défault, les régresseurs proposés sont les régresseurs utilisés à l'Insee (et dans le SSP). Pour utiliser des jeux de régresseurs personnalisés, il suffit de créer un modelling context](https://rjdverse.github.io/rjd3toolkit/reference/modelling_context.html) contenant autant de variables que de jeux de régresseurs que l'on veut et un jeu de régresseur par variable.

Par exemple, pour les jeux de régresseurs Insee, voici la structure du modelling context correspondant:

```{r}
#| echo: true
#| eval: true

str(create_insee_context(), max.level = 2L)
```

Imaginons que je veuille uniquement tester 3 types de jeu :

- un premier jeu de régresseur (`TD2_TB`) qui contient 2 régresseurs : jeudi, semaine (et week-end en contraste)
- un second (`TD3_TB`) qui contient 3 régresseurs : jeudi, semaine (et week-end en contraste) et régresseur leap-year
- un troisième (`TD6_TB`) qui différencie tous les jours de la semaine

On créé alors nos jeux de régresseurs puis on créé le modelling context:

```{r}
#| echo: true
#| eval: true

series_example <- ABS[, 1]
my_regressors_sets <- list(
    TD2_TB = calendar_td(
        s = series_example, 
        groups = c(1L, 1L, 1L, 2L, 1L, 0L, 0L)
    ), 
    TD3_TB = cbind(
        calendar_td(
            s = series_example, 
            groups = c(1L, 1L, 1L, 2L, 1L, 0L, 0L)
        ), 
        lp_variable(s = series_example)
    ) |> `colnames<-`(c("group_1", "group_2", "ly")), 
    TD6_TB = calendar_td(
        s = series_example, 
        groups = c(1L, 2L, 3L, 4L, 5L, 6L, 0L)
    )
)
my_context <- modelling_context(variables = my_regressors_sets)
```

On peut maintenant utiliser notre context pour sélectionner les régresseurs de calendier:

```{r}
#| echo: true
#| eval: true

my_td_table <- select_regs(ABS[, 1:3], context = my_context)
print(my_td_table)
```


